# 请教，有评估增值及投资成本小于可辨净资的子公司处置

提问人：想去泰国卖煎饼 2 时间：2017-10-08 16:14:29
子公司的固定资产有评估增值，正常合并时抵消分录计入了资本公积。收购时候还有投资成本小于可辨净资产，正常合并时候计入了营业外收入/年初未分配利润。我现在要把子公司卖掉，合并时候对这两个事儿怎么处理呢？多谢

回答人：chenyiwei
你说的情况下，应该是非同一控制下合并产生的子公司？首先这类子公司最终合并结果是不会产生资本公积的（只是编制抵销分录时的一个过渡项目，最终还是要与长期股权投资抵销的）。最终的合并层面处理效果就是合并报表准则第五十条规定的，以处置对价减去该子公司净资产在合并报表层面的账面价值（购买日公允价值为基础持续计算的金额）和商誉账面价值后的差额为处置损益。原先购买日确认的营业外收入在处置日无需特殊处理。